臺灣高等法院刑事裁定
109年度抗字第628號
抗  告  人  
即  受刑人  吳家全



上列抗告人因聲請定應執行刑案件，不服臺灣桃園地方法院中華
民國109年3月30日裁定（109年度聲字第1024號），提起抗告，
本院裁定如下：
    主  文
抗告駁回。
    理  由
一、原裁定意旨略以：抗告人即受刑人吳家全因違反毒品危害防
    制條例、竊盜等案件，先後經判處如附表所示之刑，均經分
    別確定在案。又如附表所示罪刑中，雖有得易科罰金之罪，
    及不得易科罰金之罪，惟本件係聲請人依抗告人請求定執行
    刑而提出聲請，原審認檢察官就抗告人所犯如附表所示各罪
    定其應執行之刑之聲請為正當，爰定其應執行刑有期徒刑2
    年6月等語。
二、抗告意旨略以：原裁定漏未將本院針對抗告人於民國101年4
    月間所犯之偽造文書罪，以109年2月10日判決有期徒刑4月
    部分，及臺灣桃園地方檢察署109年度執字第3219號執行指
    揮書部分，一起合併定應執行刑，請求法官查核是否合法。
    又本案附表編號1至8各案件，犯罪行為態樣、手段、動機均
    屬相似，且犯罪期間密接，為免責任非難程度過高，實應酌
    定較低之執行刑，方為妥適。請求法官撤銷原裁定，重新審
    酌並為適當處理等語。
三、按裁判確定前犯數罪者，併合處罰之。但有下列情形之一者
    ，不在此限：(一)得易科罰金之罪與不得易科罰金之罪；前
    項但書情形，受刑人請求檢察官聲請定應執行刑者，依第51
    條規定定之。並數罪併罰，宣告多數有期徒刑者，於各刑中
    之最長期以上，各刑合併之刑期以下，定其刑期，但不得逾
    30年。且數罪併罰，有二裁判以上者，依刑法第51條之規定
    ，定其應執行之刑，刑法第50條第1項但書第1款、第2項、
    第51條第5款及第53條分別定有明文。次按定應執行之刑，
    應由犯罪事實最後判決之法院檢察官聲請該法院依上開規定
    裁定之，刑事訴訟法第477條第1項亦有明定。又按法院就自
    由裁量權之行使，除不得逾越法律所規定範圍之外部性界限
    外，另應受比例原則、公平正義原則之規範，謹守法律秩序
    之理念，體察法律之規範目的，使其結果實質正當，合於裁
    量之內部性界限，俾與立法本旨相契合。刑法第51條第5款
    規定數罪併罰，宣告多數有期徒刑者，應於各刑中之最長期
    以上，各刑合併之刑期以下，定其應執行之刑期，但不得逾
    30年，此即為外部性界限。是在數罪併罰有二裁判以上定其
    應執行刑時，自應受前揭外部性界限及內部性界限之拘束，
    二者均不得有所逾越，至於在外部性界限及內部性界限範圍
    內之刑之量定，則為實體法上賦予法院得自由裁量之事項，
    法院所為裁量如未逾越上開規定之外部界限、定應執行刑之
    恤刑目的及不利益變更禁止原則，又未濫用其職權，即難任
    意指為違法或不當（最高法院80年台非字第473號判例、94
    年度台非字第233號判決、96年度台上字第7583號判決、97
    年度台上字第2017號判決、107年度台抗字第8號裁定意旨參
    照）。再按刑事訴訟法第477條第1項規定，依法應定其應執
    行刑之案件，由該案件犯罪事實最後判決法院之檢察官，聲
    請該法院裁定。但法院依據上開規定裁定定執行刑時，應以
    檢察官所聲請定其應執行刑之內容，作為審查及定執行刑之
    範圍。未據檢察官聲請定執行刑之案件，法院基於不告不理
    原則，自不得任意擴張並予審理，否則即有未受請求之事項
    予以裁判之違法。準此，倘法院已依檢察官聲請範圍為定執
    行刑之裁定，又無其他違法情形，受刑人自不得以檢察官漏
    未就其他案件一併聲請定應執行刑，指摘原裁定違法或不當
    （最高法院104年度台抗字第778號裁定意旨參照）。
四、經查：
（一）抗告人因違反毒品危害防制條例等數罪，經臺灣桃園地方
      法院先後判處如附表所示之刑，均經分別確定在案，且抗
      告人所犯如附表編號4至8所示之各罪，其犯罪行為時均於
      如附表編號1至3所示判決確定日期（即105年1月11日）前
      所為；而抗告人所犯如附表編號4至8所示之罪，均係得易
      科罰金之罪，但如附表編號1至3所示之罪，均係不得易科
      罰金之罪，茲檢察官經抗告人請求就如附表所示各罪聲請
      合併定其應執行之刑，有臺灣桃園地方檢察署依102年1月
      23日修正之刑法第50條調查受刑人是否聲請定應執行刑調
      查表1紙（見臺灣桃園地方檢察署109年度執聲字第689號
      卷第2頁）在卷可稽，核與規定並無不合。進而，檢察官
      就抗告人如附表所示各罪所處之刑，聲請最後事實審之原
      審法院定其應執行刑（聲請書附表①編號1至3備註欄2.部
      分應補充為「編號1至3案件，經臺灣桃園地方法院以104
      年度審訴字第1663號判決應執行有期徒刑1年10月確定」
      等語；②編號1至3備註欄2.部分應補充為「編號5至7案件
      ，經臺灣桃園地方法院以105年度易字第100號判決應執行
      有期徒刑6月確定」等語，其餘修正如原裁定附表各欄內
      所示），經原審法院認聲請為正當，就如附表各編號所示
      之罪，定其應執行刑有期徒刑2年6月。其次，原裁定所定
      之應執行刑，分別係在各宣告有期徒刑之最長期（即8月
      ）以上，各刑合併之刑期（即3年5月）以下，其中如附表
      編號1至3、5至7所示之罪，雖曾經法院分別以判決定應執
      行有期徒刑1年10月、6月確定（詳如附表編號1至3、5至7
      備註欄所示），然核原裁定除未逾越刑法第51條第5款之
      外部性界限外，亦低於如附表編號1至3、5至7所示之罪經
      定執行刑之有期徒刑1年10月、6月與如附表編號4、8所示
      宣告刑之加總（即3年），並無違反內部性界限或不利益
      變更禁止原則，或有何明顯過重而違背比例原則或公平正
      義之情形，即核屬法院裁量職權之適法行使，自無違誤。
（二）抗告意旨雖辯稱：如附表編號1至8所示案件，犯罪行為態
      樣、手段、動機均屬相似，且犯罪期間密接，為免責任非
      難程度過高，實應酌定較低之執行刑，方為妥適云云。惟
      查，經審酌卷存事證及抗告人所犯數罪次數、各罪之侵害
      法益、個別罪質內容、各罪犯罪情節、對其犯罪應予之整
      體非難評價等一切情狀，認原審所定應執行刑，已屬適度
      減輕抗告人之刑期，尚未逾越法律所規定之範圍，亦無明
      顯過重而違背比例原則或公平正義之情形，與刑罰經濟、
      刑法定應執行刑之恤刑考量等法律規範目的均無違背，核
      屬原審法院定刑職權之適法行使，於法並無違誤。是抗告
      人所辯，未能採信。
（三）抗告意旨復指摘：原裁定漏未將本案與其所指另案合併定
      其應執行之刑云云。惟查，檢察官僅就如附表編號1至8所
      示之罪，聲請定其應執行之刑，原審法院審理檢察官聲請
      就受刑人所犯數罪合併定其應執行刑之案件，應受檢察官
      聲請範圍限制，法院並無從擅將檢察官未聲請之另案逕為
      合併定其應執行刑，否則即有未受請求事項而裁判之違法
      。是原裁定未將抗告人所犯其他案件與如附表所示之罪合
      併定應執行刑，與法尚無不合。
（四）末按數罪併罰中之一罪，依刑法規定得易科罰金，若因與
      不得易科之他罪併合處罰結果而不得易科罰金時，原可易
      科部分所處之刑，自亦無庸為易科折算標準之記載（司法
      院釋字第144號解釋意旨參照）。查抗告人所犯如附表編
      號4至8所示之罪，原雖得易科罰金，惟因與不得易科罰金
      之如附表編號1至3所示之罪併合處罰結果而不得易科罰金
      時，即無庸為易科罰金之記載，附此敘明。
五、綜上所述，原審所為定應執行刑之裁定，與法並無不合。抗
    告人之抗告意旨係就原審裁量權之適法行使，徒憑己意而為
    指摘，為無理由，應予駁回。
據上論斷，依刑事訴訟法第412條，裁定如主文。
中　　華　　民　　國　　109 　年　　4 　　月　　 30   日
                    刑事第九庭  審判長法　官  潘翠雪
                                      法　官  林庚棟
　　　　　　　　　　　　　　　　      法　官  葉力旗
以上正本證明與原本無異。
如不服本裁定，應於收受送達後五日內向本院提出抗告狀。
                                      書記官  王心琳
中　　華　　民　　國　　109 　年　　4 　　月　　30　　日
附表：
編         號  1 2 3 罪         名  毒品危害防制條例 毒品危害防制條例 毒品危害防制條例 宣    告    刑  有期徒刑8月 有期徒刑8月 有期徒刑8月 犯  罪  日  期  104年6月27日 104年7月8日 104年7月22日  偵查(自訴)機關年度案號  桃園地檢104年度毒偵字第3081號、第3243號、第3873號   最後事實審 法    院 桃園地院    案    號 104年度審訴字第1663號    判決日期 104年12月16日   確定判決 法    院 桃園地院    案    號 104年度審訴字第1663號    判決確定日期 105年1月11日   是否得易科罰金  否   備           註  1.桃園地檢105年度執字第1705號 2.編號1至3案件，經臺灣桃園地方法院以104年度審訴字第1663號判決應執行有期徒刑1年10月確定   
編         號  4 5 6 罪         名  竊盜 傷害 竊盜 宣    告    刑  有期徒刑4月 有期徒刑3月 有期徒刑3月 犯  罪  日  期  104年6月24日 104年6月16日 104年6月23日  偵查(自訴)機關年度案號  桃園地檢104年度偵字第14978號 桃園地檢104年度偵字第15568號、第17436號、第17799號、第18751號、第19126號、第21395號  最後事實審 法    院 桃園地院 桃園地院   案    號 105年度簡字第70號 105年度易字第100號   判決日期 105年3月16日 105年10月31日  確定判決 法    院 桃園地院 桃園地院   案    號 105年度簡字第70號 105年度易字第100號   判決確定日期 105年4月11日 105年11月29日  是否得易科罰金  是 是  備           註  桃園地檢105年度執字第6124號 1.桃園地檢106年度執字第14號 2.編號5至7案件，經臺灣桃園地方法院以105年度易字第100號判決應執行有期徒刑6月確定  
編         號  7 8 （以下空白） 罪         名  竊盜 竊盜  宣    告    刑  有期徒刑3月 有期徒刑4月  犯  罪  日  期  104年7月20日 104年7月7日   偵查(自訴)機關年度案號  桃園地檢104年度偵字第15568號、第17436號、第17799號、第18751號、第19126號、第21395號 桃園地檢105年度偵字第22968號  最後事實審 法    院 桃園地院 桃園地院   案    號 105年度易字第100號 105年度壢簡字第1992號   判決日期 105年10月31日 105年12月23日  確定判決 法    院 桃園地院 桃園地院   案    號 105年度易字第100號 105年度壢簡字第1992號   判決確定日期 105年11月29日 106年1月17日  是否得易科罰金  是 是  備           註  1.桃園地檢106年度執字第14號 2.編號5至7案件，經臺灣桃園地方法院以105年度易字第100號判決應執行有期徒刑6月確定 桃園地檢106年度執字第2713號